# 求助陈版--持有待售资产

提问人：zjsshine 时间：2020-08-14 15:33:06
陈版您好！
我们公司遇到整体搬迁。政府经过评估我们的土地和地上不可搬迁附着物，按照评估价格给予我们补偿，同时考虑搬迁过程中可能的停工损失，和人员遣散补偿。目前收到第一笔35%的补偿进度款
考虑到目前政府补助准则的互惠原则，我们初步判断作为土地及地上附着物的出售，因此不采用政府补助准则：能否指导下：
1 、针对土地和地上附着物的判断是否合理
2 、收到的停工损失、员工遣散，我们目前判断可以作为与收益相关的政府补助处理，主要是考虑这部分补偿，政府并不负有赔偿的义务
3 、如果第 1 点判断正确，那么我们将已经发生的一些法律，税务服务费用，先挂入BS科目，等土地结转处置收益的时候一起转入处置损益
4 、因为政府给了我们搬迁所需要的其他地块，因此目前新地块的土地证已经办好。但是搬迁这个事情短期无法结束，因此我们准备择机转入持有待售资产。但是持有待售的一个条件是：在目前状态下即可出售，对于土地和地上附着物，我们比较困惑什么时候才算立即可以出售？原地块的土地使用权证预计本年内被收缴注销，房产证预计本年内不会被过户。
谢谢！

回答人：chenyiwei
1 、 2 、基本合理。对于拆迁中回收土地、征收房屋建筑物等，按评估值给予补偿的，按资产处置处理，不属于政府补助。
3 、已经发生的一些法律，税务服务费用应直接在发生时予以费用化处理，这属于接受专业服务的对价款，与补偿款金额之间没有直接关联。也不是在获得补偿后才有义务支付这些服务费。
4 、就搬迁补偿事项而言，被收回的原地块上相关资产要作为持有待售的前提是已经停产，并已完成按照拆迁补偿协议约定的“腾房”、拆除旧房等步骤，当前已经处于按照拆迁协议约定随时可以交付的状态，总体上看难度较大，而一旦符合了持有待售的确认条件，到最终完成交割的时间间隔一般很短。

提问人：zjsshine 时间：2020-08-16 10:51:00
非常感谢陈版的指导。
对于最后一点，的确蛮难判断，因为根据协议，给了我们 18 个月的搬迁时间，但是这个是一个最晚的概念，我们肯定不会等到最后一天才正式搬迁。
所以现在有个问题就是，我们能不能先将土地使用权转入持有待售，因为现在土地证基本上预计下个月注销，但是房屋建筑物先不转，因为房产证还没有给出去，预计年内不会过户。
此外，如果土地可以转入持有待售，因为我们收到的进度款是包含土地房屋、停工损失等混在一起的，如果下个月土地证注销了，我怎么结转土地出售损益的问题，就是金额怎么分配呢？
再次感谢陈版！

回答人：chenyiwei
这不仅仅是看的注销，而更关键的是停产、场地清理，达到协议约定的交付状态。

提问人：zjsshine 时间：2020-08-17 11:51:00
陈版，多谢明确。
还有一个问题，如果基于上面的判断，我们目前不转入持有待售，但是土地证已经返还政府的情况下，我们的老土地，还能作为无形资产挂账吗？有点不是很确定，谢谢！

回答人：chenyiwei
继续作为无形资产核算。